臺灣臺北地方法院交通事件裁定　　　　　　　　　九十一年度交聲字第一三八六號
　　異 議 人 即
　　受 處 分 人　甲○○
右列異議人即受處分人因違反道路交通管理處罰條例案件，對於台北市交通事件裁決
所中華民國九十一年八月十五日所為之處分（原處分案號：北市裁三字第裁二二－Ａ
ＸＸＯ一三八四四號），聲明異議，本院裁定如左：
    主      文
異議駁回。
    理      由
一、按汽車駕駛人駕駛汽車行近行人穿越道前，應減速慢行，遇有行人穿越時，無論
    有無交通警察指揮或號誌指示，均應暫停讓行人先行通過，「道路交通安全規則
    」第一百零三條定有明文。汽車駕駛人駕駛汽車，行人穿越道有行人穿越時，有
    不暫停讓行人先行通過之情形者，處新臺幣六百元以上一千八百元以下罰鍰，且
    汽車駕駛人駕駛汽車違反道路交通安全規則，因而肇事致人受傷者，吊扣其駕駛
    執照三個月至六個月，「道路交通管理處罰條例」第四十四條第二款及第六十一
    條第三項分別有處罰規定。
二、本件受處分人即異議人甲○○於民國九十一年三月二日十七時許，駕駛車號五Ｄ
    －九三五九號自小客車，沿仁愛路三段由東向西方向，途經設有行人穿越道之仁
    愛路三段二十九號前交岔路口，明知行人穿越道有行人穿越，未暫停讓行人先行
    通過，致上開車輛車頭撞及沿行人穿越道由北往南方向行走之行人周秀絨，致周
    秀絨受有雙手骨折之傷害。嗣因受處分人陳報駕駛人後，台北市政府警察局交通
    大隊以受處分人有違反道路交通管理處罰條例第四十四條第二款（贅引第一項）
    、第六十一條第三項規定之行為掣單舉發，並將舉發通知單送達受處分人，惟因
    招領逾期退回，再於九十一年六月十二日依公示送達方式完成送達舉發通知單之
    程序，受處分人於九十一年七月三日提出申訴，惟原處分機關仍認受處分人有前
    揭違規犯行，乃依道路交通管理處罰條例第四十四條第二款（原處分書贅引第一
    項）、第六十一條第三項及違反道路交通管理事件統一裁罰標準表，於九十一年
    八月十五日裁處受處分人罰鍰一千二百元，併吊扣駕駛執照三個月。
三、經查：本件受處分人固不否認於前開時地因駕駛前揭車號自用小客車，行經行人
    穿越道未暫停讓行人周秀絨先行通過，致周秀絨受傷等情，惟辯稱：已與周秀絨
    和解，希望能不要吊扣駕駛執照云云。惟證人周秀絨證稱：其當時先看見號誌為
    閃光號誌，後來其沿仁愛路北側沿行人穿越道向南側行走，突然有一部五Ｄ－九
    三五九號自小客車沿仁愛路東向西行駛北側慢車道過來致該車前車頭擦撞其身體
    左側，並受有雙手骨折之傷害等語，有台北市政府警察局大安分局交通分隊交通
    事故談話紀錄表、道路交通事故補充資料表附卷可參，足見被告有未禮讓行人先
    通過因而肇事致人受傷之違規犯行應堪認定，又依道路交通管理處罰條例第六十
    一條第三項規定，汽車駕駛人駕駛汽車違反道路交通安全規則，因而肇事致人受
    傷者，吊扣其駕駛執照三個月至六個月，受處分人既因駕駛汽車違反道路交通管
    理處罰條例第四十四條第二款規定肇事致人受傷，即應依前開規定吊扣駕駛執照
    ，不因受處分人已與被害人和解而免除其上開責任，原處分機關處分吊扣駕駛執
    照三個月於法並無不合，受處分人空言辯稱不要吊扣駕照云云，委無足採。
四、綜上所述，受處分人所有前開車號汽車確有在前揭時地未禮讓行人穿越道之行人
    先行因而肇事致人受傷之違規行為，又受處分機關雖因舉發通知單招領逾期退回
    而於九十一年六月十二日依公示送達方式完成送達舉發通知單之程序，被告於九
    十一年七月三日始到案提出申訴，然違反道路交通管理事件統一裁罰標準及處理
    細則第五條規定，處理違反道路交通管理事件，有關文書之送達程序，準用刑事
    訴訟法之規定，而刑事訴訟法第五十九條規定，需行為人有住居、事務所或所在
    地不明、掛號郵寄不能到達者或因住居於法權所不及之地，不能以其他方法送達
    者等三種情形之一，方可對行為人為公示送達，本件係因招領逾期而退回，與上
    揭三項公示送達之情形均不相符，自不能認受處分人係已經合法收受舉發通知單
    ，並且故意不依限到案，故原處分機關仍認受處分人於期限內到案，而依依前揭
    道路交通管理處罰條例第四十四條第二款及第六十一條第三項及違反道路交通管
    理事件統一裁法標準表，從輕裁處受處分人罰鍰一千二百元並吊扣駕駛執照三個
    月，核無違誤，本件受處分人之異議為無理由，自應將其異議駁回。
據上論斷，應依道路交通案件處理辦法第十九條，裁定如主文。
中      華      民      國    九十一    年      十      月     七      日
                                      臺灣臺北地方法院交通法庭
                                          法  官  蔡  如  琪
右正本證明與原本無異。
如不服本裁定，應於裁定送達後五日內向本院提出抗告狀。
                                          書記官  黃  鈴  容
中      華      民      國    九十一    年      十      月     九      日
